【裁判字號】    99,小上,8
【裁判日期】    990705
【裁判案由】    清償債務
【裁判全文】
臺灣宜蘭地方法院民事裁定               99年度小上字第8號
上  訴  人  丙○○
被  上訴人  臺灣新光商業銀行股份有限公司
法定代理人  乙○○
被  上訴人  新光行銷股份有限公司
法定代理人  甲○○
上列當事人間請求清償債務事件，上訴人對於中華民國99年2月
11日臺灣宜蘭地方法院羅東簡易庭98年度羅小字第356號第一審
判決，提起上訴，本院裁定如下：
    主    文
上訴駁回。
第二審訴訟費用新臺幣壹仟伍佰元由上訴人負擔。
    事實及理由
一、按對於小額訴訟程序第一審判決之上訴，非以判決違背法令
    為理由，不得為之，民事訴訟法第436條之24第2項定有明文
    。又依同法第436條之32第2項準用同法第468條及第469條第
    1至5款規定，判決不適用法規或適用不當者，為違背法令；
    判決有同法第469條第1至5 款所列各款情形之一者，為當然
    違背法令。又同法第436條之25 亦規定小額訴訟程序之上訴
    狀內應記載上訴理由，表明下列各款事項：（一）原判決所
    違背之法令及其具體內容；（二）依訴訟資料可認為原判決
    有違背法令之具體事實。上訴人於上訴狀或理由書內應有具
    體之指摘，並揭示該法規之條項或其內容。若係成文法以外
    之法則，應揭示該法則之旨趣。倘為司法院解釋或判例，則
    應揭示該判解之字號或其內容。如以準用民事訴訟法第 469
    條所列第1款至第5款為理由時，其上訴狀或理由書，應揭示
    合於該條款之事實。上訴狀或理由書中，上訴人如未依此項
    方法表明者，即難認為已對第一審判決之違背法令有具體之
    指摘，其上訴自難認為合法。再按，當事人於小額訴訟第二
    審程序不得提出新攻擊或防禦方法，民事訴訟法第436 條之
    28第1項亦有明文。
二、本件上訴人對小額訴訟第一審判決提起上訴，其於上訴理由
    狀中主張：上訴人購買「行動假期專案」，然因訴外人巔峰
    電信股份有限公司（以下簡稱：巔峰公司）自民國94 年9月
    間起即停止電信服務，無預警倒閉，上訴人因此停止繳費，
    且原定型化契約對消費者顯失公平，訴外人巔峰公司為刺激
    消費，提升消費者之慾望，並強化其對價金債權之受償，乃
    以新光商業銀行即原誠泰商業銀行（以下簡稱：新光銀行）
    之貸款條件、貸款金額為其廣告內容，居間介紹上訴人為授
    信，且直接提供該銀行之申貸表格予上訴人，並限定該貸款
    「僅得用以支付向巔峰公司購買物品或服務之價金」，巔峰
    公司與新光銀行間實存有緊密關係，於經濟上結合成一體進
    行營業活動，然巔峰公司自94年9月間，即未提供服務予上
    訴人，被上訴人請求上訴人給付價金，實有失公允及違背誠
    信原則，新光銀行與巔峰公司透過彼此之合作關係而共同獲
    取利益，於經濟上有一體性，自應承擔或評估與巔峰公司合
    作之風險，不應置誠信於不顧而對上訴人求償等語，提起上
    訴，請求廢棄原判決並駁回被上訴人於原審之請求。惟上訴
    人未於上訴理由中具體指摘原判決有何違背法律規定或成文
    法以外法則之旨趣，亦未指出依訴訟資料有何判決違背法令
    之具體事實，揆諸首揭說明，難謂已合法表明上訴理由。又
    上訴人前揭主張係其上訴後始行提出之新攻擊、防禦方法，
    與上述民事訴訟法第436條之28 規定亦有未合，是本件上訴
    難謂屬合法，應予裁定駁回。
三、本件第2審裁判費新臺幣1,500元，應由上訴人負擔，爰確定
    如主文第2項所載。
四、依民事訴訟法第436條之32第2項、第444條第1項、第95條、
    第78條，裁定如主文。
中    華    民    國    99    年    7     月    5     日
                  臺灣宜蘭地方法院民事庭
                  審判長  法  官  楊麗秋
                          法  官  林翠華
                          法  官  楊坤樵
正本係照原本作成。
本裁定不得抗告。
中    華    民    國    99    年    7     月    5     日
                          書記官  林慶生

司法院資訊處製作；財團法人民間司法改革基金會備份。
